【裁判字號】    98,訴,504
【裁判日期】    980303
【裁判案由】    毒品危害防制條例
【裁判全文】
臺灣臺中地方法院刑事判決               98年度訴字第504號
公  訴  人  臺灣高雄地方法院檢察署檢察官
被      告  甲○○
指定辯護人  本院公設辯護人  乙○○
上列被告因毒品危害防制條例案件，經檢察官提起公訴（臺灣高
雄地方法院檢察署97年度毒偵字第6095號），由臺灣高雄地方法
院移轉本院管轄（97年度審訴字第5152號）後，聲請依協商程序
判決，本院於中華民國98年3月3日上午11時，在本院第五法庭宣
示判決，出席職員如下：
      法  官  唐光義
      書記官  黃聖心
法官起立朗讀判決主文、犯罪事實要旨、處罰條文，及告以上訴
限制、期間並提出上訴狀之法院，且諭知記載其內容：
一、主    文：
    甲○○施用第一級毒品，累犯，處有期徒刑拾壹月，扣案之
    海洛因貳拾肆小包（驗餘合計淨重壹點貳壹公克，空包裝總
    重陸點伍參公克）均沒收銷燬之，注射針筒陸支、空夾鍊袋
    貳包（合計共壹佰肆拾肆只）均沒收。又施用第二級毒品，
    累犯，處有期徒刑陸月。應執行有期徒刑壹年參月，扣案之
    海洛因貳拾肆小包（驗餘合計淨重壹點貳壹公克，空包裝總
    重陸點伍參公克）均沒收銷燬之，注射針筒陸支、空夾鍊袋
    貳包（合計共壹佰肆拾肆只）均沒收。
二、犯罪事實要旨：
  (一)甲○○（所涉持有第二級毒品MDMA罪嫌，另經檢察官為不起
    訴之處分）前於民國81年間因違反肅清煙毒條例案件、槍砲
    彈藥刀械管制條例案件，經臺灣高等法院高雄分院（下稱高
    雄高分院）以82年度上訴字第324號、臺灣高雄地方法院（
    下稱高雄地院）以81年度易字第6791號分別判處有期徒刑3
    年3月、4月確定，前開2罪並經高雄高分院以82年度聲字第
    214號裁定定應執行刑為有期徒刑3年5月確定；又於82年間
    因違反肅清煙毒條例案件，經高雄地院以82年度訴字第3206
    號判處有期徒刑3年1月確定；前開3罪接續執行合併計算假
    釋期間，於84年10月19日縮短刑期假釋出監；惟於假釋期間
    之84、85年間又因違反槍砲彈藥刀械管制條例、麻醉藥品管
    理條例案件，經高雄高分院以85年度上易字第435號、高雄
    地院以85年度易字第864號分別判處有期徒刑1年2月、4月，
    經高雄地院以85年度聲字第1450號裁定定應執行刑為有期徒
    刑1年5月確定，並與前開假釋遭撤銷後所餘3年9月21日之殘
    刑接續執行；復於88年3月6日縮短刑期假釋出監後，又因故
    經撤銷假釋，再度入監執行殘刑2年1月15日，另與其於90年
    間因公共危險案件經高雄地院以91年度交訴字第5號判處之
    有期徒刑8月接續執行，並於93年1月11日縮刑期滿執行完畢
    。又甲○○前於88年間因施用毒品案件，經高雄地院以88年
    度毒聲字第8179號裁定送觀察、勒戒後，認有繼續施用毒品
    之傾向，經高雄地院以88年度毒聲字第8763號裁定送戒治處
    所施以強制戒治，於強制戒治已滿3月後，成效經評定為合
    格，再經高雄地院以90年度毒聲字第2711號裁定停止戒治，
    於90年6月15日釋放出所並付保護管束，並於90年12月30日
    未經撤銷上開停止戒治視為強制戒治執行完畢，該部分施用
    毒品犯行則經臺灣高雄地方法院檢察署檢察官以91年度戒毒
    偵字第22號為不起訴處分確定；復於93、95年間，因施用毒
    品案件，經高雄地院分別以93年度訴字第1210號判處有期徒
    刑11月及95年度訴字第2211號判處應執行有期徒刑1年1月確
    定，於97年1月5日執行完畢釋放出監。
  (二)詎甲○○猶不知悔改，分別基於施用第一、二級毒品之犯意
    ，於97年6月27日4時30分許為警採尿時回溯24小時內某時許
    ，在不詳處所，施用第一級毒品海洛因及第二級毒品甲基安
    非他命、安非他命各1次。嗣於97年6月26日23時30分許，為
    警在高雄市○○區○○路7號「中正飯店」419室查獲，並當
    場扣得海洛因24小包（驗餘合計淨重1.21公克，空包裝總重
    6.53公克，起訴書誤載為毛重共約15.84公克）、注射針筒6
    支及空夾鍊袋2包（共144只）。嗣於97年6月27日4時30分許
    對其採尿送驗後，其檢驗結果呈毒品嗎啡、安非他命及甲基
    安非他命陽性反應，而悉上情。
三、處罰條文：
    毒品危害防制條例第10條第1項、第2項、第18條第1項前段
    ，刑法第11條、第47條第1項、第51條第5款、第38條第1項
    第2款。
四、協商判決除有刑事訴訟法第454條之4第1項第1款於本訊問程
    序終結前，被告撤銷協商合意或檢察官撤回協商聲請者；第
    2款被告協商之意思非出於自由意志者；第4款被告所犯之罪
    非第455條之2第1項所定得以協商判決者；第6款被告有其他
    較重之裁判上一罪之犯罪事實者；第7款法院認應諭知免刑
    或免訴、不受理者情形之一，及違反同條第2項「法院應於
    協商合意範圍內為判決；法院為協商判決所科之刑，以宣告
    緩刑或二年以下有期徒刑、拘役或罰金為限」之規定者外，
    不得上訴。
五、如有上開可得上訴情形，得自收受宣示判決筆錄送達之日起
    10日內，向本院提出上訴書狀，上訴於第二審法院。
中    華    民    國    98    年    3     月    3     日
                  刑事第五庭    法  官  唐光義
以上正本證明與原本無異。
如不服本判決應於收受判決後10日內向本院提出上訴書狀，並應
敘述具體理由；其未敘述上訴理由者，應於上訴期間屆滿後20日
內向本院補提理由書（均須按他造當事人之人數附繕本）「切勿
逕送上級法院」。
                                書記官  黃聖心
中    華    民    國    98    年    3     月     3    日
附錄論罪科刑法條
中華民國刑法第11條（本總則對於其他刑罰法
規之適用）本法總則於其他法律有刑罰或保安處分之規定者，亦
適用之。但其他法律有特別規定者，不在此限。
中華民國刑法第47條
（累犯）受徒刑之執行完畢，或一部之執行而赦免後，五年以內
故意再犯有期徒刑以上之罪者，為累犯，加重本刑至二分之一。
第98條第2項關於因強制工作而免其刑之執行者，於受強制工作
處分之執行完畢或一部之執行而免除後，五年以內故意再犯有期
徒刑以上之罪者，以累犯論。
中華民國刑法第51條
（數罪併罰之方法）數罪併罰，分別宣告其罪之刑，依下列各款
定其應執行者：
一、宣告多數死刑者，執行其一。
二、宣告之最重刑為死刑者，不執行他刑。但罰金及從刑不在此
    限。
三、宣告多數無期徒刑者，執行其一。
四、宣告之最重刑為無期徒刑者，不執行他刑。但罰金及從刑不
    在此限。
五、宣告多數有期徒刑者，於各刑中之最長期以上，各刑合併之
    刑期以下，定其刑期。但不得逾三十年。
六、宣告多數拘役者，比照前款定其刑期。但不得逾一百二十日
    。
七、宣告多數罰金者，於各刑中之最多額以上，各刑合併之金額
    以下，定其金額。
八、宣告多數褫奪公權者，僅就其中最長期間執行之。
九、宣告多數沒收者，併執行之。
十、依第5款至第9款所定之刑，併執行之。但應執行者為3年以
    上有期徒刑與拘役時，不執行拘役。
中華民國刑法第38條
（沒收物）下列之物沒收之：
一、違禁物。
二、供犯罪所用或犯罪預備之物。
三、因犯罪所生或所得之物。
前項第 1 款之物，不問屬於犯罪行為人與否，沒收之。
第1項第2款、第3款之物，以屬於犯罪行為人者為限，得沒收之
。但有特別規定者，依其規定。


司法院資訊處製作；財團法人民間司法改革基金會備份。
